---
title: "hw_4"
author: "Имя Отчество Фамилия"
output: html_document
editor_options: 
  chunk_output_type: console
---

```{r, message=FALSE}
library(tidyverse)
library(ggfortify)
```

## task 4.1

В вашей папке лежит датасет `hw4_shakespeare.csv`, в котором содержатся чатстоты употребления слов в разных больших (больше 5000) текстах У. Шекспира (я выбрал только те слова, которые встречаются во всех произведениях). Постройте график PCA с нормализованными переменными.

```{r}

```

### task 4.1.1
Выведите в консоль значение комулятивной дисперсии, объясненной двумя первыми компонентами.

```{r}

```

### task 4.1.2
```{r}

```

На графике должны появится два явных кластера переменных. Напишите ниже, почему по вашему мнению они получились?

Ваш ответ: ...

### task 4.1.3
Есть ли какая-то логика в расположении переменных многочисленного кластера переменных? Напишите ниже, если вы видите закономерность и перечислите противоречивые переменные. Так как все накладывается имеет смысл зумиться при помощи команды `scale_y_continuous(limits = c(0, 0.3))`, в котором следует указать нужный промежуток.

Ваш ответ: ...

## task 4.2
В вашей папке лежит датасет датасет `hw4_chairs.csv`, в котором собраны разные описания экземпляров из немецких он-лайн каталогов, отнесенным к категориям *Stuhl* 'стул' и *Sessel* 'кресло'. В датасете 19 переменных:

* `Shop` a factor that describes the online store with levels ikea.de, Moebel-Profi.de and roller.de.
* `WordDE` a factor that describes the specific lexical category.
* `Category` a factor that describes the more general lexical category (usually the last element of a composite noun), with levels Sessel and Stuhl.
* `Function` a factor with levels Eat, NotSpec, Outdoor, Relax and Work.
* `Age` a factor with levels Adult and Children.
* `Back` a factor with levels Adjust, High, Low and Mid.
* `Soft` a factor with levels No, Pad and Yes.
* `Arms` a factor with levels No and Yes.
* `Upholst` a factor with levels No and Yes.
* `MaterialSeat` a factor with levels Fabric, Leather, Loom_natur, Metal, Paper, Plastic, Polyamide, Rattan, Steel and Wood.
* `SeatHeight` a factor with levels Adjust, High and Norm.
* `SeatDepth` a factor with levels Adjust, Deep and Norm.
* `Swivel` a factor with levels No and Yes
* `Roll` a factor with levels No and Yes.
* `Rock` a factor with levels No and Rock.
* `AddFunctions` a factor with levels Bed, No and Table.
* `Recline` a factor with levels No and Yes.
* `ReclineBack` a factor with levels No and Yes.
* `SaveSpace` a factor with levels collapse, No and stack.

### task 4.2.1
Используйте все переменные кроме переменных `Shop`, `WordDE` и `Category`, чтобы построить MCA. Нарисуйте все наблюдения, раскрасьте их по переменной `Category` и добавьте доверительные эллипсы. Сверху нанесите переменные из получившейся модели MCA.

```{r}

```

### task 4.2.2
Проанализируйте полученные результаты. Что Вы можете сказать на основе полученных результатов про категории `Stuhl` и `Sessel` в немецком? Что Вы можете сказать про переменные?

Ваш ответ: ...

## task 4.3
В датасете `hw4_colreg.csv` содержится 11 базовых цветов в разных подкорпусах  Corpus of Contemporary American English (Davies 2008 - ). Учитывались только адъективные употребления. 

### task 4.3.1
Постройте CA и нарисуйте биплот с переменными из столбцов и строчек (без стрелочек).

```{r}

```

### task 4.3.2
Проинтерпретируйте полученные результаты.

Ваш ответ: ...
